【裁判字號】    98,審訴,3682
【裁判日期】    981029
【裁判案由】    毒品危害防制條例
【裁判全文】
臺灣高雄地方法院刑事判決            98年度審訴字第3682號
公  訴  人  臺灣高雄地方法院檢察署檢察官
被      告  甲○○
上列被告因毒品危害防制條例案件，經檢察官提起公訴（98年度
毒偵字第4450號），嗣於本院準備程序中，被告就被訴事實為有
罪之陳述，經本院告知簡式審判程序之旨，並聽取被告與公訴人
之意見後，合議庭裁定由受命法官獨任進行簡式審判程序，判決
如下：
    主  文
甲○○施用第一級毒品，累犯，處有期徒刑捌月，扣案海洛因壹
包（含包裝袋，檢驗後淨重為零點零陸零公克）沒收銷燬之。又
施用第二級毒品，累犯，處有期徒刑伍月。應執行有期徒刑拾壹
月，扣案海洛因壹包（含包裝袋，檢驗後淨重為零點零陸零公克
）沒收銷燬之。
    事  實
一、甲○○前於民國87年間因施用毒品案件，經本院以87年度毒
    聲字第3307號裁定送觀察、勒戒後，認無繼續施用毒品之傾
    向，於87年11月29日執行完畢，並經臺灣高雄地方法院檢察
    署檢察官以87年度偵字第25295 號為不起訴處分確定。於前
    開觀察、勒戒執行完畢釋放後5 年內，復於88年間因施用毒
    品案件，經本院以88年度易字第2143號判處有期徒刑6 月確
    定。另於92年間因施用毒品案件，經臺灣高等法院高雄分院
    以93年度上訴字第166 號判處有期徒刑1 年確定。再於92年
    間因搶奪案件，經本院以93年度訴字第624 號判處有期徒刑
    1 年確定。復於93年間因槍砲彈藥刀械管制條例案件，經本
    院以93年度訴字第3177號判處有期徒刑1 年4 月確定。復於
    93 年 間因施用毒品案件，經本院以93年度訴字第3217號判
    處應執行有期徒刑1 年4 月確定。又於93年間因搶奪案件，
    經本院以94年度訴字第114 號判處應執行有期徒刑2 年確定
    。上開第三、四、五、六罪，經本院以96年度聲減字第2204
    號裁定減刑為應執行有期徒刑3 年8 月確定。上開各罪，接
    續執行，於97年9 月12日縮短刑期假釋出監，於98年4 月23
    日假釋付保護管束期滿，未經撤銷，視為執行完畢。詎猶不
    知悔改，復基於施用第一級毒品海洛因、第二級毒品甲基安
    非他命之犯意，於98年7 月11日凌晨1 時許，在高雄縣岡山
    鎮○○○街213 號3 樓住處內，以將海洛因摻水後以針筒注
    射血管方式施用第一級毒品海洛因1 次，又於98年7 月11日
    為警採尿時起回溯24小時內之某時（不包括警力拘束時間）
    ，在上開住處內，以將甲基安非他命置入玻璃球燃燒方式，
    施用第二級毒品甲基安非他命1 次。嗣於98年7 月11日10時
    40分許，在高雄縣岡山鎮○○路中山公園內，因形跡可疑為
    警查獲，經採集尿液送驗結果呈嗎啡、可待因、甲基安非他
    命陽性反應，並當場扣得海洛因1 包（驗前淨重0.067 公克
    ，驗後淨重0.060 公克），始查悉上情。
二、案經高雄縣政府警察局岡山分局報請臺灣高雄地方法院檢察
    署檢察官偵查起訴。
    理  由
一、本件被告甲○○所犯係死刑、無期徒刑、最輕本刑為3 年以
    上有期徒刑以外之罪，其於準備程序中就被訴事實為有罪之
    陳述，經本院告知簡式審判程序之旨，並聽取公訴人及被告
    意見後，合議庭裁定由受命法官獨任進行簡式審判程序，合
    先敘明。
二、前揭犯罪事實，業據被告於本院審理中坦承不諱，且其前開
    採集尿液送檢之檢驗結果，係呈施用第一級毒品海洛因後所
    會產生之嗎啡陽性反應，及施用第二級毒品甲基安非他命後
    所會產生之甲基安非他命陽性反應，有台灣檢驗科技股份有
    限公司98年7 月28日KＺ000000000000號濫用藥物尿液檢驗報
    告暨毒品案件嫌犯尿液採證檢驗對照表在卷可稽，又扣案之
    白色粉末1 包，經送驗後，確含有或殘有海洛因成分（驗前
    淨重0.067 公克，驗後淨重0.060 公克），有高雄市立凱旋
    醫院98年8 月11日高市凱醫驗字第10823 號濫用藥物成品檢
    驗鑑定書在卷可憑（見偵卷第37頁）。足徵被告之任意性自
    白核與事實相符，應堪信為真實，可採為本件論罪科刑之依
    據。是本件事證明確，被告施用第一、二級毒品犯行，洵堪
    認定，應予依法論科。
三、按海洛因及甲基安非他命，分別係毒品危害防制條例第2 條
    第2 項第1 款所稱之第一級毒品及同條項第2 款所稱之第二
    級毒品，不得施用、持有。次按犯毒品危害防制條例第10條
    之罪，經觀察、勒戒後，認無繼續施用毒品之傾向，應即釋
    放，並為不起訴處分；認有繼續施用毒品之傾向者，應由檢
    察官聲請法院裁定令入戒治處所施以強制戒治，至無繼續戒
    治之必要，強制戒治期滿，應即釋放，由檢察官為不起訴處
    分。經觀察勒戒、強制戒治執行完畢釋放後，5 年內再犯第
    10條之罪，依民國93年1 月9 日修正施行之毒品危害防制條
    例第23條第2 項規定意旨，應由檢察官偵查起訴。又依修正
    後之規定，僅限於「初犯」及「5 年後再犯」二種情形，始
    應先經觀察、勒戒或強制戒治程序。倘被告於5 年內已再犯
    ，經依法追訴處罰，縱其第3 次（或第3 次以上）再度施用
    毒品之時間，在初犯經觀察、勒戒或強制戒治執行完畢釋放
    5 年以後，已不合於「5 年後再犯」之規定，且因已於「5
    年內再犯」，顯見其再犯率甚高，原實施觀察、勒戒或強制
    戒治，已無法收其實效，即應依該條例第10條處罰（最高法
    院97年度第5 次刑事庭會議決議參照）。查被告前因施用毒
    品案件，經本院以92年度毒聲字第4483號裁定送強治戒治後
    ，於93年1 月9 日因毒品危害防制條例修正而執行完畢。又
    於前開強制戒治執行完畢釋放後5 年內，復因施用毒品案件
    ，經本院以93年度訴字第3217號判決判處有期徒刑1 年4 月
    確定，因被告於強制戒治執行完畢釋放後，5 年內再犯毒品
    危害防制條例第10條之罪，且再犯本罪，是依前開說明，應
    依法追訴處罰。
四、核被告所為，係犯該條例第10條第1 項之施用第一級毒品罪
    及同條第2 項之施用第二級毒品罪。被告持有第一級毒品海
    洛因及第二級毒品甲基安非他命後，進而施用，其持有之低
    度行為均應為施用之高度行為所吸收，不另論罪。又被告所
    犯上開2 罪間，犯意各別、行為互殊，觸犯構成要件相異之
    罪名，自應分論併罰。又被告有如事實欄所載之前案紀錄等
    情，有臺灣高等法院被告前案紀錄表可參，其受有期徒刑執
    行完畢後，5 年內故意再犯本件有期徒刑以上之罪，為累犯
    ，應依刑法第47條第1 項之規定，加重其刑。爰審酌被告經
    強制戒治後、起訴、判刑及執行後，尚未能戒絕毒癮，實有
    不該；惟念其犯後坦承罪行，態度良好，而所犯係自戕行為
    ，尚未對他人造成實害，分別量處如主文所示之刑，並定應
    執行之刑，以資懲儆。又扣案之白色粉末1 包，經送檢驗結
    果係第一級毒品海洛因之情，已如上述，應依毒品危害條例
    第18條第1 項前段之規定，宣告沒收銷燬之；其包裝袋因殘
    留微量毒品，難以析離，亦無析離之實益，爰視同毒品整體
    ，併依前開規定沒收銷燬。至鑑驗耗損部分既已滅失，自無
    庸再予宣告沒收銷燬之。
據上論斷，應依刑事訴訟法第273 條之1 第1 項、第284 條之1
、第299 條第1 項前段，毒品危害防制條例第10條第1 項、第2
項、第18條第1 項前段，刑法第11條、第47條第1 項、第51條第
5 款，判決如主文。
本案經檢察官杜妍慧到庭執行職務。
中    華    民    國    98    年    10     月   29    日
                  刑事第十庭  法  官  曾子珍
以上正本證明與原本無異。
如不服本判決，應於收受送達後10日內向本院提出上訴書狀。
中    華    民    國    98    年    10     月   29    日
                              書記官  李承悌
附錄本判決論罪科刑法條全文：
毒品危害防制條例第10條
施用第一級毒品者，處6月以上5年以下有期徒刑。
施用第二級毒品者，處3年以下有期徒刑。


司法院資訊處製作；財團法人民間司法改革基金會備份。
